臺灣臺中地方法院民事裁定　　　　　　　100年度抗字第157號
抗　告　人　　莊志忠
相　對　人　　林清輝
上列抗告人與相對人間因聲請本票裁定事件，抗告人對於中華民
國100年5月27日本院司法事務官所為之裁定（100年度司票字第
2418號）提起抗告，本院合議庭裁定如下：
    主    文
抗告駁回。
抗告程序費用新臺幣壹仟元由抗告人負擔。
    理    由
一、按執票人依票據法第123條規定，向本票發票人行使追索權
    時，聲請法院裁定對發票人之財產強制執行者，係屬非訟事
    件，此項聲請之裁定，及抗告法院之裁定，僅依非訟事件程
    序，以審查強制執行許可與否，並無確定實體上法律關係存
    否之效力，而法院僅就本票形式上之要件是否具備予以審查
    ，即為已足，至於當事人間實體上之爭執，應循訴訟程序以
    資解決，要非非訟裁定法院所得審酌（最高法院56年臺抗字
    第714號、57年臺抗字第76號判例意旨參照）。
二、本件抗告意旨略以：系爭本票為抗告人於民國99年10月29日
    向相對人借款所簽立，但抗告人未按期繳納利息之日應為10
    0年3月1日，非相對人所稱之100年2月1日。原審逕就相對人
    持有系爭本票聲請而裁定准予強制執行，顯非允當，爰依法
    提起抗告，請求廢棄原裁定等語。
三、經查相對人依票據法第123條規定，聲請法院裁定對發票人
    即抗告人之財產為強制執行，其性質係屬非訟事件，故法院
    依法僅就系爭本票形式上之要件是否具備予以審查為已足。
    若發票人就系爭本票債務是否存在、系爭本票是否真正、或
    是否無效有所爭執時，依法應由發票人另行提起確認訴訟以
    謀解決，殊無於本件裁定程序中為此實體事項爭執之餘地。
    本件相對人主張其執有抗告人所簽發如原裁定所示之本票1
    紙，並免除作成拒絕證書，詎提示後未獲付款，爰依票據法
    第123條規定聲請裁定許可強制執行等情，業據提出系爭本
    票為證，原裁定予以准許，即無不合。抗告人固主張伊自10
    0年3月1日起始未按期繳納利息予相對人，遲延利息起算日
    ，應自100年3月1日起算，而非自100年2月1日起算，縱使為
    真，惟此乃屬實體事項之爭執，揆諸上開說明，抗告人應另
    行提起確認訴訟以謀救濟，殊無於本件非訟程序爭執之餘地
    。從而，抗告人提起本件抗告，為無理由，應予駁回。
三、另按非訟事件依法應由關係人負擔費用者，法院裁定命關係
    人負擔時，應一併確定其數額，非訟事件法第24條第1項定
    有明文。爰依法確定本件抗告程序費用額為1,000元，由抗
    告人負擔。
四、據上論結，本件抗告為無理由，依非訟事件法第46條、第21
    條第2項、第24條第1項、民事訴訟法第495條之1第1項、第4
    49條第1項、第78條，裁定如主文。
中    華    民    國    100    年    7    月    26    日
                  民事第三庭    審判長法  官  許秀芬
                                      法  官  曹宗鼎
                                      法  官  高英賓
以上正本係照原本作成。
本裁定除以適用法規顯有錯誤為理由，並經本院許可外，不得再
抗告；如提再抗告，應於收受送達後十日內委任律師為代理人向
本院提出再抗告狀，並繳納再抗告費新台幣1,000元。
中    華    民    國    100    年    7    月    26    日
                                      書記官   廖碩薇